# 存货分类问题

提问人：orcapm 时间：2010-12-02 17:38:46
我在实务中遇见一个存货分类的问题，希望资深CPA们帮忙解决：
母公司购进原材料后首先进行初加工生产出半成品A，再对半成品A进行再加工生产出半成品B，再对半成品B进行再加工生产出产成品C。母公司不单独出半成品A和半成品B。 子公司只为母公司提供A，没有设备对A进行再加工，在子公司的个别财务报表中A为产成品，分类为“存货——库存商品”。
为了合并财务报表的方便，母公司个别财务报表中将A B C均分类为“存货——库存商品（A、B、C）”，合并子公司财务报表时，A产品在母公司和子公司的个别财务报表中都为“存货——库存商品”。这样，在合并财务报表附注中，存货的明细中没有“半成品”科目，A、B、C均在“库存商品”中列示。
请问：上述分类方法是否违背《企业会计准则》？是否未能准确反映企业的生产经营实际情况？

回答人：chenyiwei
合并报表上的存货分类取决于合并集团的生产经营模式和管理意图。理论上，应当根据集团层面对存货的持有目的确定其明细分类，将为出售目的持有的归类为库存商品，用于进一步加工的归类为在产品。所以需要考虑的问题是子公司有无单独出售A、B的情况。
如有，应当将准备直接出售的部分归类为库存商品。

回答人：chenyiwei
回复 藤椅 orcapm 的帖子就子公司个别报表而言，A就是其对外（本会计主体以外）销售的最终产品，所以应归类为产成品。

回答人：chenyiwei
回复 报纸 orcapm 的帖子产成品、半成品等分类，取决于特定会计主体的业务模式和管理层意图。由于不同会计主体的视角不同，这种差异是可以解释的。